臺灣桃園地方法院民事裁定
111年度司繼字第2534號
聲  請  人  石佩宜律師

被  繼承人  陳家明(亡)


上列聲請人聲請酌定遺產管理人報酬事件，本院裁定如下：
    主      文
聲請人管理被繼承人之遺產報酬合計為新臺幣伍萬伍仟元，由被
繼承人陳家明之遺產負擔。
聲請人管理被繼承人之遺產代墊費用合計為新臺幣陸仟捌佰零肆
元，由被繼承人陳家明之遺產負擔。
聲請程序費用新臺幣壹仟元由被繼承人陳家明之遺產負擔。
    理      由
一、按遺產管理人得請求報酬，其數額由親屬會議按其勞力及其
    與被繼承人之關係酌定之；親屬會議不能召開或召開有困難
    時，依法應經親屬會議處理之事項，由有召集權人聲請法院
    處理之，民法第1183條、第1132條第2項前段規定甚明。次
    按，關於遺產管理、分割及執行遺囑之費用，由遺產中支付
    之，民法第1150條前段亦有明文。復按法院選任之遺產管理
    人之報酬，應按遺產管理人與被繼承人之關係、管理事務之
    繁簡、遺產狀況及其他情形斟酌定之，此觀民法第1183條與
    家事事件法第141條準用第153條規定甚明。末按遺產管理人
    應作成管理財產目錄，並應經公證人公證，其費用由被繼承
    人之財產負擔之，家事事件法第141條準用同法第148條規定
    。
二、本件聲請意旨略以：聲請人前經鈞院以108年度司繼字第158
    4號民事裁定選任為被繼承人陳家明之遺產管理人，現被繼
    承人所有出資額（即家億營造廠有限公司）經法務部行政執
    行署嘉義分署拍定，而被繼承人所遺房屋雖於本院108年度
    司繼字第1584號訊問筆錄稱已拍賣並申請國稅局更正，然聲
    請人向國稅局查詢後始發現並無更正且國稅局亦未收到更正
    申請，且查循司法院法拍資料查詢系統亦查無拍賣資料，然
    因被繼承人所遺房屋之課稅現值僅有新臺幣（下同）7,200
    元，為避免後續待辦事項無法請領，爰就聲請人擔任本件遺
    產管理人期間，依法執行職務所支出之先行墊款、費用及報
    酬，請求核定代管被繼承人遺產之管理報酬75,000元，及管
    理期間所墊付費用6,804元，合計81,804元等語。
三、經查，本件聲請人主張其經本院108年度司繼字第1584號民
    事裁定選任為被繼承人陳家明之遺產管理人，並經本院108
    年度司繼字第1584號、109年司家催字第129號裁定對其大陸
    地區以外繼承人、債權人及受遺贈人為公示催告，且被繼承
    人所有家億營造廠有限公司之出資額已拍定等節，業據聲請
    人提出法務部行政執行署嘉義分署函影本為證，並經本院調
    閱前開卷宗查核屬實。茲本院審酌遺產管理人執行職務複雜
    之程度及其所進行之遺產管理工作內容，包括閱卷、公示催
    告、搜索被繼承人之遺產、編製遺產清冊與公證、申報遺產
    稅、被動收受強制執行程序之公文及參與訴訟等，多屬例行
    性之事務，又參以本件公示催告期間已滿，本件遺產管理時
    間至今已歷時2年多，而本件尚有遺產須管理等一切情狀，
    暨聲請人擔任無人承認繼承遺產之遺產管理人，與財團法人
    法律扶助基金會律師同樣具有公益性質，依法扶酬金計付標
    準表，原則上每件訴訟案件約2至3萬元乙節，認本件核予遺
    產管理人之報酬以5萬5千元為適當。又聲請人主張於代管遺
    產期間，因管理遺產而墊付之費用（含聲請公示催告、閱卷
    費、公證費、郵資、登報費、規費）總計6,804元乙節，業
    據聲請人提出單據正本在卷可稽，亦應予准許，爰裁定如主
    文。另本件聲請費1,000元，已另於首揭主文第三項中諭知
    ，併予敘明。
四、如不服本裁定應於送達後10日內向本院提出抗告狀，並應繳
    納抗告裁判費新臺幣1,000 元整。
中　　華　　民　　國　　111 　年　　12　　月　　5 　　日
                   家事法庭司法事務官　蔡淑蘭
以上正本係照原本作成。